【裁判字號】    90,台上,2130
【裁判日期】    901129
【裁判案由】    損害賠償
【裁判全文】
最高法院民事裁定                                九十年度台上字第二一三○號
    上  訴  人  中央產物保險股份有限公司
    法定代理人  黎堅亮
    訴訟代理人  林昇格律師
    被 上訴 人  加達通運股份有限公司
    法定代理人  楊永金
    被 上訴 人  甲○○
                乙○○
右當事人間請求損害賠償事件，上訴人對於中華民國九十年五月十四日台灣高等法院
第二審判決（八十九年度上字第一二一二號），提起上訴，本院裁定如左：
    主  文
上訴駁回。
第三審訴訟費用由上訴人負擔。
    理  由
按對於第二審判決上訴，非以其違背法令為理由，不得為之。民事訴訟法第四百六十
七條定有明文。依同法第四百六十八條規定，判決不適用法規或適用不當者，為違背
法令。而判決有同法第四百六十九條所列各款情形之一者，為當然違背法令。是當事
人提起上訴，如依民事訴訟法第四百六十八條規定，以第二審判決有不適用法規或適
用法規不當為理由時，其上訴狀或理由書應有具體之指摘，並揭示該法規之條項或其
內容。若係成文法以外之法則，應揭示該法則之旨趣。倘為司法院解釋、或本院之判
例，則應揭示該判解之字號或其內容。如以民事訴訟法第四百六十九條所列各款情形
為理由時，其上訴狀或理由書，應揭示合於該條款之事實。上訴狀或理由書如未依此
項方法表明者，即難認為已對第二審判決之違背法令有具體之指摘，其上訴自難認為
合法。本件上訴人對第二審判決提起上訴，雖以該判決違背法令為由，惟核其上訴理
由狀所載內容，係就原審取捨證據、認定事實及解釋契約之職權行使，所論斷，系爭
託運單於託運契約欄既明載，一般貨件託運如有損失，賠償金額最高以該件貨物之運
費十倍為限；並經被上訴人負責交運之員工曾玉桂簽名確認無訛，足認上訴人為之承
保系爭貨物運輸險之託運人（貨主）即訴外人佑華微電子有限公司（下稱佑華公司）
已明示同意被上訴人加達通運股份有限公司（下稱加達公司）此項限制運送人責任之
條款，雙方均應受拘束。上訴人主張，佑華公司對該限制條款甚難查知，無從拒絕，
依消費者保護法施行細則第十二條、民法第二百四十七條之一（原訴狀誤載為二百四
十五條之一，原審因為相同之誤記，見一審卷三三頁背面、一○○頁）規定，應屬無
效云云為無足採。是被上訴人加達公司及其使用人即被上訴人甲○○、乙○○就系爭
運送貨物之遺失，應僅負債務不履行之損害賠償責任，而不成立侵權行為。上訴人依
保險法第五十三條第一項規定，代位佑華公司依債務不履行法律關係得向被上訴人請
求賠償損害之金額應以前述託運契約所訂該貨物運費十倍即新台幣五千一百元為限。
上訴人逾此範圍之請求即非有據等情，指摘其為不當，並就原審已論斷者，泛言未論
斷，而未具體說明其有何不適用法規或適用法規不當、並揭示該法規之條項或其內容
，及合於民事訴訟法第四百六十九條所列各款之事實，難認對該判決之如何違背法令
已有具體之指摘，依首揭說明，應認其上訴為不合法。
據上論結，本件上訴為不合法。依民事訴訟法第四百八十一條、第四百四十四條第一
項、第九十五條、第七十八條，裁定如主文。
中      華      民      國     九十     年     十一     月    二十九    日
                              最高法院民事第七庭
                                  審判長法官  蘇  茂  秋
                                        法官  徐  璧  湖
                                        法官  朱  建  男
                                        法官  曾  煌  圳
                                        法官  李  慧  兒
      右正本證明與原本無異
                                              書  記  官
中      華      民      國     九十     年     十二     月     十二     日


司法院資訊處製作；財團法人民間司法改革基金會備份。
